---
title: "Tarea 1"
output:
  pdf_document: default
---

1.   Descarga el conjunto de datos "Wolrd and Population Update 2022" desde el sitio https://www.kaggle.com/datasets/julihocc/world-population-update-2022

2.   Los datos están en formato `.csv`. Impórtalos como un marco de datos usando la función correspondiente.
```{r}
library(readr)
pop <- read.csv("population-and-demography.csv")
head(pop)
```
3.   Selecciona un marco de datos solo con la información de México e imprime los primeros renglones.
```{r}
isMexico <- pop$Country.name=="Mexico"
mexico = pop[isMexico,]
print(head(mexico))
```

4.   Determina cuantos datos del conjunto original corresponden a México.
```{r}
print(sum(isMexico))
```

5.   Determina cuál es la tasa de crecimiento poblacional promedio para México.
```{r}
print(mean(mexico$Population.growth.rate))
```

6.   Calcula la tasa de crecimiento poblacional acumulada para México.
```{r}
cumprodMexico <- cumprod(mexico$Population.growth.rate/100+1)-1
print(cumprodMexico[length(cumprodMexico)])
```



