---
title: 'Semana 2: Soluciones'
output:
  html_document:
    df_print: paged
---
##  Actividades

```{r}
library(readr)
library(dplyr)
library(ggplot2)
```



1. Descarga el conjunto de datos *Age Structure by Hannah Ritchie and Max Roser* desde el sitio https://www.kaggle.com/datasets/julihocc/age-structure-by-hannah-ritchie-and-max-roser. Los datos están en formato `.csv`. 

2. Impórtalos como un marco de datos usando la función correspondiente e imprime los primeros renglones.

```{r}
data <- read_csv("median-age.csv", 
                       col_types = cols(Year = col_integer()))

head(data)
```

3.   Selecciona solo los datos correspondientes al año 2015 e imprime los primeros renglones.

```{r}
data <- data %>%
  filter(Year==2015)

head(data)
```

4. Omite todos los renglones que tengan algún valor nulo

```{r}
data <- na.omit(data)
```

5.   Omite todos los renglones cuyo código comience con "OWID_"

```{r}
unique(data$Code)
```


```{r}
owid_list <- c("OWID_CIS", "OWID_MNS", "OWID_PYA", "OWID_WRL") 
data <- data[! data$Code %in% owid_list,]
unique(data$Code)
```

6.   Divide el rango de la edad medio en 10 subintervalos

```{r}
data <- cut(data$`UN Population Division (Median Age) (2017)`, 10)

head(data)
```


7.   Crea un histograma que indique la frecuencia de las edades en cada uno de estos subintervalos

```{r}
table(data) %>%
  as.data.frame() %>%
  ggplot(aes(x=data, y=Freq)) + 
  geom_col()
```

